臺灣臺北地方法院刑事判決
109年度訴字第996號
公  訴  人  臺灣臺北地方檢察署檢察官
被      告  林淑英


            江月香


上列一人之
指定辯護人  本院公設辯護人曾德榮  
上列被告等因傷害等案件，經檢察官聲請以簡易判決處刑（109
年度偵字第21073、21084號），本院認不宜以簡易判決處刑（10
9年度簡字第2576號），改以通常程序審理，判決如下：
    主  文
江月香犯傷害罪，處拘役貳拾日，如易科罰金，以新臺幣壹仟元
折算壹日。
林淑英被訴部分公訴不受理。
    事  實
一、江月香於民國109年4月25日上午6時14分許，在臺北市○○區○
    ○街000號前遇見林淑英，雙方發生口角爭執，江月香可預見
    其與林淑英互相拉扯時，極可能因身體姿勢或施力力道或方
    向之改變而致對方因重心不穩而倒地，並因此受有傷害之結
    果，仍基於使人受傷亦不違背其本意之不確定故意，於林淑
    英以雙手抓住其手腕處，且雙方互相拉扯時，突將其上半身
    往右轉，致使林淑英重心不穩而跌倒在地，因而受有左膝擦
    傷、上背壓痛、右大拇指淤紅之傷害。案經林淑英報警處理
    ，始查悉上情。
二、案經林淑英訴由臺北市政府警察局萬華分局報告臺灣臺北地
    方檢察署檢察官偵查後聲請簡易判決處刑。
    理  由
甲、有罪部分（被告江月香被訴部分）：
壹、程序事項：
一、按被告以外之人於審判中有死亡者、滯留國外或所在不明而
    無法傳喚或傳喚不到者，其於司法警察官或司法警察調查中
    所為之陳述，經證明具有可信之特別情況，且為證明犯罪事
    實之存否所必要者，亦得為證據，刑事訴訟法第159條之3第
    1款、第3款分別定有明文。本案證人即告訴人林淑英已於11
    0年5月31日死亡，有全戶除戶基本資料查詢結果（見本院訴
    字第996號卷二第255頁）在卷可考，而證人林淑英於警詢中
    自陳受有傷害之經過，受外界影響之可能性甚低，自其受訊
    問之原因、過程等外在環境觀之，亦查無何違法取供情事，
    堪認係出於其真意，客觀上具有可信之特別情況，且該主要
    待證事實之存在或不存在，已無從再由同一供述者取得與先
    前相同之陳述內容，縱以其他證據替代，亦無由達到同一目
    的，乃證明犯罪事實存否所必要，應認有證據能力。
二、本案所引用之其餘供述及非供述證據，經本院依法踐行調查
    證據程序，檢察官、被告江月香及其辯護人均不爭執各該證
    據之證據能力，且亦查無依法應排除其證據能力之情形，是
    後述所引用證據之證據能力均無疑義。
貳、實體事項：
一、訊據被告江月香固坦承有於上開時、地，與告訴人林淑英發
    生爭執，惟矢口否認有何傷害犯行，辯稱：告訴人林淑英抓
    著伊的手，伊往後退，告訴人林淑英就自己跌倒在地，伊沒
    有傷害告訴人林淑英云云；辯護人則為其辯以：由監視器錄
    影畫面勘驗結果，足見被告江月香並非主動、故意毆打告訴
    人林淑英之行為，應認被告江月香無罪云云。經查：
（一）被告江月香於上開時、地，與告訴人林淑英發生爭執乙節
      ，業據證人林淑英於警詢及偵查中（詳見偵字第21073號
      卷第16至17頁、第39至41頁）證述明確，並經本院勘驗監
      視器錄影畫面確認此情屬實，此有勘驗筆錄（見本院訴字
      第996號卷二第280至282頁）存卷可參，且為被告江月香
      所不爭執（見本院訴字第996號卷二第123至124頁），故
      此部分事實，首堪認定。
（二）被告江月香雖以前詞置辯，然證人林淑英於警詢及偵查中
      均證稱：伊於109年4月25日上午5時30分許，在臺北市○○
      區○○街00巷0號前遇見被告江月香，伊問被告江月香何時
      要還伊錢，因而與被告江月香就一直爭吵，被告江月香就
      拉住伊的衣服領口，讓伊摔到地上，使伊受有左膝擦傷等
      傷害等語明確（詳見偵字第21073號卷第16至17頁、第39
      至41頁），復經本院勘驗監視器錄影畫面，勘驗結果顯示
      ：影片時間00：00：39時，告訴人林淑英與被告江月香往
      畫面右方移動，被告江月香雙手抓住告訴人林淑英之領口
      ，告訴人林淑英雙手抓住被告江月香的手腕處；影片時間
      00：00：43時，告訴人林淑英將被告江月香之右手往上拉
      開，告訴人林淑英之右手仍然抓住被告江月香左手手腕，
      被告江月香的左手仍然在告訴人林淑英之領口處；影片時
      間00：00：45時，二人移動到畫面之右上方；影片時間00
      ：00：47時，被告江月香將其上半身往右轉，告訴人林淑
      英往其左方摔倒在地，並鬆開雙手，被告江月香則往畫面
      右上方移動等情，此有勘驗筆錄及監視器錄影畫面翻拍照
      片（見本院訴字第996號卷二第280至282頁、第284至323
      頁）存卷可考，足徵告訴人林淑英本抓住被告江月香之手
      腕，被告江月香於兩人近距離互相拉扯之際，突將其上半
      身往右轉，方致使告訴人林淑英順勢往其左方摔倒在地。
      又參以告訴人林淑英於案發當日上午6時27分許，即至臺
      北市立聯合醫院和平院區驗傷，經診斷受有左膝擦傷、上
      背壓痛、右大拇指淤紅之傷害乙情，亦有臺北市○○○○○○○○
      區○○○○○○○○○○○地00000號第21頁及反面）在卷可參，再佐
      以前揭監視器錄影畫面翻拍照片所示告訴人林淑英跌倒在
      地時之情狀，可徵告訴人林淑英受傷之位置與其跌倒而接
      觸地面之身體部位相符。綜以上開證據，足見告訴人林淑
      英係因被告江月香突然轉身之行為而跌倒在地，致受有上
      開傷害，應堪認定。況由監視器錄影畫面及翻拍照片觀之
      ，被告江月香與告訴人林淑英體型相當，其等於案發當時
      互有拉扯，故於此情況下，被告江月香自當知悉其突然改
      變身體姿勢，極有可能致使與其距離相近且抓著其之告訴
      人林淑英因此而重心不穩跌倒在地，亦有可能因此受傷，
      竟仍執意猛然轉身而容任傷害結果發生，足徵被告江月香
      具有傷害之不確定故意甚明。
（三）綜上，被告江月香所辯，顯屬卸責之詞，洵無足採。至辯
      護人雖聲請調閱到場執勤員警配戴之密錄器之錄影檔案，
      然本院先前既函請臺北市政府警察局萬華分局提供該錄影
      檔案，該分局回函表示因記憶卡損壞，故未能提供相關影
      像，此有臺北市政府警察局萬華分局110年3月29日北市警
      萬分刑字第1103014765號函及函附之職務報告（見本院訴
      字第996號卷二第237至239頁）存卷可考，是認此部分證
      據顯無調查之可能，況本案事證已明，別無再行調查之必
      要。從而，本案事證明確，被告江月香犯行洵堪認定，應
      依法論科。
二、論罪科刑：
（一）核被告江月香所為，係犯刑法第277條第1項之傷害罪。
（二）爰審酌被告江月香於其與告訴人林淑英互相拉扯時，突然
      轉身致告訴受有傷害，所為實不足取，兼衡被告江月香之
      犯罪動機、手段、犯罪情節、犯後態度、告訴人林淑英所
      受傷勢之嚴重程度、雙方並未達成和解或調解，及被告江
      月香之智識程度與生活狀況等一切情狀，量處如主文第一
      項所示之刑，併諭知易科罰金之折算標準。
三、不另為無罪之諭知：
（一）本案聲請簡易判決處刑意旨略以：被告江月香與告訴人林
      淑英相互拉扯、推擠，致使告訴人林淑英受有右頭頂壓痛
      、頭痛頭暈等傷害。因認被告江月香就此部分亦涉犯刑法
      第277條第1項之傷害罪嫌等語。　　
（二）經查，雖本案驗傷診斷證明書記載告訴人林淑英受有右頭
      頂壓痛、頭痛頭暈等傷害，此有臺北市○○○○○○○○區○○○○○○
      ○○○○○○00000號第21頁及反面）在卷可考，惟觀諸本案現
      場監視器錄影畫面所示，告訴人林淑英跌倒在地時，其頭
      部並未著地或因此而碰撞到其他物品，此有前揭勘驗筆錄
      及監視器錄影畫面翻拍照片（見本院訴字第996號卷二第2
      80至282頁、第284至323頁）存卷可佐，復參以告訴人林
      淑英於警詢及偵查中均曾提及其有右頭頂壓痛、頭痛頭暈
      等情形（詳見偵字第21073號卷第16至17頁、第39至41頁
      ），是告訴人林淑英此部分傷勢，究竟是否係被告江月香
      於案發時之行為所致，自非無疑，實難僅以上開診斷證明
      書之記載，逕認告訴人林淑英所受此部分傷勢為被告江月
      香之傷害行為所致，惟因聲請簡易判決處刑意旨認告訴人
      林淑英此部分傷勢亦為被告江月香上開傷害行為所致結果
      之一部，而與被告江月香前開經論罪科刑部分有實質上一
      罪之關係，爰不另為無罪之諭知。
乙、公訴不受理部分（被告林淑英被訴部分）：
壹、本案聲請簡易判決處刑意旨略以：被告林淑英因與告訴人江
    月香間有金錢糾紛，竟於109年4月25日前之不詳時間及地點
    ，基於恐嚇危害安全之犯意，以「要打到妳流血，…骨頭砍
    斷，…25號不還試試看，在路上，就要打妳，試試看」等語
    恐嚇告訴人江月香，致其心生畏懼而危害其安全；再於109
    年4月25日上午6時14分許，在臺北市○○區○○街000號前，基
    於傷害他人身體之犯意，與告訴人江月香相互拉扯，進而推
    擠告訴人江月香身體而倒地，致使告訴人江月香受有頭部鈍
    挫傷、右肩挫傷及右膝擦挫傷等傷害；因上開糾紛未解，被
    告林淑英復於109年5月15日2時40分許，在臺北市萬華區三
    水街與和平西路3段159巷交岔路口，與告訴人江月香發生爭
    執，並基於傷害他人身體之犯意，徒手攻擊告訴人江月香，
    致其受有右前臂、前胸、右肩膀鈍挫傷、頭部、左肩膀、背
    部、臀部疼痛等傷害；另於翌（16）日某時許，基於恐嚇危
    害安全之犯意，以「微信」通訊軟體傳送不明男子遭毆打致
    滿臉鮮血之影片給告訴人江月香，並以「我要打死妳，骨頭
    打斷，沒辦法工作為止；我每天都找妳麻煩，都要給妳輸贏
    ，不會放過妳；什麼事都敢做」等語恐嚇告訴人江月香，致
    其心生畏懼而危害其安全。因認被告林淑英涉犯刑法第277
    條第1項之傷害及同法第305條之恐嚇危害安全等罪嫌等語。
貳、按被告死亡者，應諭知不受理之判決，並得不經言詞辯論為
    之，刑事訴訟法第303條第5款、第307條分別定有明文。經
    查，被告林淑英已於110年5月31日死亡，有全戶除戶基本資
    料查詢結果（見本院訴字第996號卷二第255頁）在卷可考。
    揆諸上開規定，被告林淑英被訴部分，爰不經言詞辯論，逕
    諭知不受理之判決。
據上論斷，應依刑事訴訟法第452條、第299條第1項前段、第303
條第5款、第307 條，刑法第277條第1項，第41條第1項前段，刑
法施行法第1條之1第1項，判決如主文。　　
本案經檢察官黃正雄聲請以簡易判決處刑，檢察官林黛利到庭執
行職務。
中　　華　　民　　國　　110 　年　　12 　月　 13　　日
  　　　　　　　　刑事第六庭審判長法　官　黃傅偉
　　　　　　　　　                法  官  李陸華 
　　　　　　　　　                法  官  李佳靜
上正本證明與原本無異。
如不服本判決應於收受送達後20日內向本院提出上訴書狀，並應
敘述具體理由；其未敘述上訴理由者，應於上訴期間屆滿後20日
內向本院補提理由書（均須按他造當事人之人數附繕本）「切勿
逕送上級法院」。因疫情而遲誤不變期間，得向法院聲請回復原
狀。
中　　華　　民　　國　　110 　年　　12　　月　　14　　日
                                  書記官  林珊慧
附錄本案論罪科刑法條全文：
中華民國刑法第277條
傷害人之身體或健康者，處5年以下有期徒刑、拘役或50萬元以
下罰金。
犯前項之罪，因而致人於死者，處無期徒刑或7年以上有期徒刑
；致重傷者，處3年以上10年以下有期徒刑。